臺灣士林地方法院民事簡易判決
111年度士簡字第432號
原      告  翁米葆

訴訟代理人  蔡彥達

被      告  林宜汝
訴訟代理人  陳立果
上列當事人間因被告過失傷害案件（110年度審交簡字第362號）
，原告提起刑事附帶民事訴訟請求損害賠償事件（110年度審交
附民字第531號），經本院刑事庭裁定移送前來，本院於民國111
年4月25日言詞辯論終結，判決如下：
    主  文
被告應給付原告新臺幣伍萬參仟玖佰貳拾元，及自民國一一○年
十二月十四日起至清償日止，按週年利率百分之五計算之利息。
原告其餘之訴駁回。
訴訟費用新臺幣壹仟伍佰伍拾元，其中肆佰肆拾參元由被告負擔
，其餘由原告負擔。
本判決原告勝訴部分得假執行。
    事實及理由要領
一、原告主張：被告於民國110年2月10日19時5分許，駕駛AUU-9
    000號車，行經臺北市○○區○○○路0段000號前時，因貿然向右
    變換車道，撞上原告騎乘LAH-6918號大型重機車（下稱系爭
    車輛），致原告因此人車倒地，受有雙手擦挫傷及下背鈍挫
    傷等傷害，支出醫療費用新臺幣（下同）2,100元、系爭車
    輛修復費用14萬4,200元、拖吊費用2,200元，並請求精神慰
    撫金10萬元，乃依侵權行為之法律關係，提起本件訴訟等語
    ，並聲明求為判決被告應給付24萬8,500元，及自起訴狀繕
    本送達翌日起至清償日止，按週年利率5％計算之利息。
二、被告則以：被告不爭執就系爭車禍有過失。醫療費用、拖吊
    費用不爭執。修復費用應折舊。精神慰撫金過高等語，資為
    抗辯，並聲明求為判決駁回原告之訴。
三、本院得心證之理由
(一)按因故意或過失，不法侵害他人之權利者，負損害賠償責任
    。汽車、機車或其他非依軌道行駛之動力車輛，在使用中加
    損害於他人者，駕駛人應賠償因此所生之損害。不法侵害他
    人之身體或健康者，對於被害人因此喪失或減少勞動能力，
    或增加生活上之需要時，應負損害賠償責任。不法侵害他人
    之身體、健康、名譽、自由、信用、隱私、貞操，或不法侵
    害其他人格法益而情節重大者，被害人雖非財產上之損害，
    亦得請求賠償相當之金額。不法毀損他人之物者，被害人得
    請求賠償其物因毀損所減少之價額。應付利息之債務，其利
    率未經約定，亦無法律可據者，週年利率為百分之5。民法
    第184條第1項前段、第191條之2前段、第193條第1項、第19
    5條第1項前段、第196條、第203條分別定有明文。次按物被
    毀損時，被害人除得依民法第196條請求賠償外，並不排除
    民法第213條至第215條之適用。依民法第196條請求賠償物
    被毀損所減少之價額，得以修復費用為估定之標準，但以必
    要者為限（例如︰修理材料以新品換舊品，應予折舊）（最
    高法院77年度第9次民事庭會議決議參照）。又不法侵害他
    人之人格權，被害人受有非財產上損害，請求加害人賠償相
    當金額之慰撫金時，法院對於慰撫金之量定，應斟酌實際加
    害情形、所造成之影響、被害人痛苦之程度、兩造之身分地
    位經濟情形及其他各種狀況，以核定相當之數額。
(二)經查，本件原告主張於上開時地發生系爭車禍，原告受有上
    開傷害之事實，經核與卷附之本院110年度審交簡字第362號
    刑事判決書相符，堪信為真。是原告因被告之侵權行為受有
    損害，請求被告負擔損害賠償責任，依上開規定，應屬有據
    。
(三)茲就原告上開請求審認如下：
　1.原告就醫療費用支出2,100元、拖吊費用支出2,200元，為被
    告所不爭執，是原告此部分主張，應屬有據。　　　
  2.就修復費用部分：觀諸原告所提之維修表（見本院卷第45頁
    ），其修復費用為14萬4,200元，其中零件為11萬6,200元、
    工資為2萬8,000元，然而以新零件更換舊零件之零件折舊部
    分非屬必要費用，應予扣除，依行政院所頒固定資產耐用年
    數表及固定資產折舊率表之規定，機械腳踏車耐用年數為3
    年，依定率遞減法每年應折舊千分之536，惟折舊累積額總
    合不得超過該資產成本原額之十分之九，且參酌營利事業所
    得稅查核準則第95條第6項規定「固定資產提列折舊採用平
    均法或定率遞減法者，以1年為計算單位，其使用期間未滿1
    年者，按實際使用之月數相當於全年之比例計算之，不滿1
    月者，以1月計」而為計算。茲查，系爭車輛係於104年9月1
    5日出廠使用（行車執照僅記載出廠年月，未載明出廠日，
    依法推定為該月15日），有行車執照附卷可稽（見本院卷第
    59頁），算至本件事故發生時之110年2月10日，系爭車輛使
    用已逾耐用年數，是原告就零件部分，所得請求被告賠償之
    範圍，扣除折舊之後，應以1萬1,620元為限（計算式詳附表
    ，惟折舊累積額總合不得超過該資產成本原額之十分之九）
    ，加上非屬零件之工資2萬8,000元，合計為3萬9,620元。
　3.就精神慰撫金部分：僅身體權受害部分德為請求，本院衡諸
    被告侵權行為之手段、方式、所造成被告損害及其程度、侵
    權行為情況等一切情狀，本院認原告請求非財產上損害即精
    神慰撫金以1萬元為妥適，超過部分之請求，即無可採。
四、從而，原告依上開法律關係，訴請被告給付5萬3,920元（計
    算式：2,100＋2,200＋3萬9,620＋1萬＝5萬3,920），及自起訴
    狀繕本送達翌日即110年12月14日（見附民卷第3頁）起至清
    償日止，按週年利率5％計算之利息，為有理由，應予准許，
    逾此範圍之請求，則無理由，應予駁回。
五、本件原告勝訴部分，係就民事訴訟法第427條第1項適用簡易
    程序所為被告敗訴之判決，依民事訴訟法第389條第1項第3
    款規定，應依職權宣告假執行。又原告請求之給付，係刑事
    附帶民事訴訟經刑事庭裁定移送前來，依法免納裁判費，附
    此敘明。至原告請求系爭車輛修繕費用、拖吊費用部分，非
    屬附帶民事部分，依職權確定訴訟費用為1,550元（第一審
    裁判費），其中443元由被告負擔，其餘由原告負擔。
中　　華　　民　　國　　111 　年　　5 　　月　　9 　　日
                  士林簡易庭  法  官  楊峻宇
以上為正本係照原本作成。
如不服本判決，應於判決送達後20日內向本庭提出上訴狀。（須
按他造當事人之人數附繕本）。 
中　　華　　民　　國　　111 　年　　5 　　月　　9 　　日
                              書記官  蘇彥宇     
附表
-----
折舊時間           金額
第1年折舊值        116,200×0.536=62,283
第1年折舊後價值    116,200-62,283=53,917
第2年折舊值        53,917×0.536=28,900
第2年折舊後價值    53,917-28,900=25,017
第3年折舊值        25,017×0.536=13,409
第3年折舊後價值    25,017-13,409=11,608